【裁判字號】    96,上訴,1274
【裁判日期】    970417
【裁判案由】    違反毒品危害防制條例
【裁判全文】
臺灣高等法院臺南分院刑事判決        96年度上訴字第1274號
上  訴  人  臺灣臺南地方法院檢察署檢察官
被      告  戊○○
                    現另案於臺灣高雄第二監獄執行中
指定辯護人  本院公設辯護人  己○○
被      告  乙○○
指定辯護人  本院公設辯護人  己○○
被      告  丙○○
                    現另案於臺灣高雄第二監獄執行中
選任辯護人  查名邦  律師
被      告  丁○○
                      二樓
                    現另案於臺灣臺南監獄臺南分監執行中
指定辯護人  本院公設辯護人  己○○
上列上訴人因被告違反毒品危害防制條例案件（販賣第二級毒品
安非他命不受理部分），不服臺灣臺南地方法院96年度訴字第43
5號中華民國96年10月23日第一審判決（起訴案號：臺灣臺南地
方法院檢察署96年度偵字第4210、4211、4532、4533號），提起
上訴，本院判決如下：
    主  文
上訴駁回。
    理  由
一、公訴意旨略以：被告戊○○、丁○○、丙○○、乙○○均明
    知安非他命係毒品危害防制條例第二條第二項第二款所明定
    之第二級毒品，戊○○竟意圖營利，或單獨或以每日新台幣
    （下同）一千至二千元代價僱傭丁○○、丙○○二人、及其
    同居女友乙○○共四人，基於共同販賣安非他命營利之犯意
    ，戊○○自九十五年五、六月間起，開始販賣安非他命，而
    自九十五年十月起，則與丁○○、乙○○共同基於販賣安非
    他命之犯意聯絡；另丙○○自九十六年一月間起，則與戊○○、丁○○、乙○○共同基於販賣安非他命之犯意聯絡，四
    人於附表所示之時間及地點及方式，販賣予附表之人及其他
    不詳姓名之人安非他命多次，而有如附表所載之所得，因認
    被告四人共同涉犯毒品危害防制條例第四條第二項販賣第二
    級毒品罪嫌云云。
二、按提起公訴，應由檢察官向管轄法院提出起訴書為之。起訴
    書，應記載犯罪事實及證據並所犯法條。又起訴之程序違背
    規定者，應諭知不受理之判決。刑事訴訟法第二百六十四條
    第二項第二款、第三百零三條第一款分別定有明文。再刑事
    訴訟法第二百六十四條第二項關於起訴書程式之規定，旨在
    界定起訴及審判之範圍，並兼顧被告防禦權之行使，其中屬
    於絕對必要記載事項之「犯罪事實」，係指犯罪構成要件之
    具體事實。故所謂犯罪已經起訴，係指起訴書之犯罪事實欄
    ，已就特定犯罪構成要件之基本事實，具體記載，並足據以
    與其他犯罪事實區分，始克當之，最高法院九十二年度台上
    字第六０號裁判要旨參照。
三、經查：
  (一)起訴檢察官於起訴書僅空泛表示被告戊○○、丁○○、丙○○、乙○○共同販賣安非他命詳如附表所示，惟起訴書附表
    未見有關買受安非他命者暨其時間、地點、次數、數量及金
    額之具體記載，其雖於起訴意旨有籠統記載所謂共同販賣時
    間，但上開時間係與前開販賣海洛因之時間共通，亦屬記載
    不確定。其次，公訴檢察官雖曾有所補正，然補正者僅為「
    被告戊○○一人單獨販賣安非他命予陳衍州」之具體犯罪事
    實（另為無罪判決確定），仍未對被告戊○○、丁○○、丙○○、乙○○四人如何共同販賣安非他命，如何販賣與何位
    買受人等具體犯罪事實有所載明。
  (二)又原審公訴檢察官雖又提出「證人甲○○、曾峰威及庚○○
    之警詢筆錄及通訊監察譯文，並聲請傳喚上開證人」，但上
    開乃屬證據方法之提出，而非具體犯罪事實之載明，且上開
    提出僅及於被告戊○○、丁○○、丙○○三人，迄今未對被
    告乙○○如何共同販賣安非他命予他人有所載明。因此，本
    案有關審判之客體「被告戊○○、丁○○、丙○○、乙○○
    四人如何共同販賣安非他命」犯罪事實之記載，亦即有關本
    案起訴及審判之範圍，並非所謂記載粗略未詳，乃屬完全未
    具體記載，以致法院無從依職權加以認定，更有害被告四人
    防禦權之行使。
  (三)再本件檢察官對被告四人所為之起訴，該起訴書係於九十六
    年四月三日製作，並於九十六年四月十四日起訴繫屬原審法
    院，而前開曾峰威及庚○○警詢筆錄製作日期為九十六年九
    月十九日（見原審卷第四宗第二十三頁、第三十三頁），均
    在起訴書製作日期九十六年四月三日之後，所指原起訴被告
    四人販賣安非他命所指不詳姓名之人為曾峰威、庚○○亦屬
    無據。
  (四)依上所述，起訴意旨主張「被告戊○○、丁○○、丙○○、
    乙○○四人共同販賣安非他命」部分，因無具體之犯罪事實
    記載，已屬起訴程序已違背規定。
四、原審以本件起訴被告戊○○、丁○○、丙○○、乙○○四人
    共同販賣安非他命部分，因無具體之犯罪事實記載，屬起訴
    程序已違背規定，就此部分諭知不受理之判決，依法自無不
    合。檢察官上訴主張原審應為實體調查，指摘原判決不當，
    為無理由，應予駁回。
據上論結，應依刑事訴訟法第三百六十八條，判決如主文。
本案經檢察官王碧霞到庭執行職務。
中    華    民    國    97    年    4    月    17    日
                  刑事第三庭  審判長法  官  陳義仲
                                    法  官  宋明蒼
                                    法  官  蘇清水
以上正本證明與原本無異。
如不服本判決，應於收受本判決後十日內向本院提出上訴書狀。
其未敘述上訴理由者並得於提起上訴後十日內向本院補提理由書
狀（均須按他造當事人之人數附繕本）「切勿逕送上級法院」。
                                    書記官  陳嘉琍
中    華    民    國    97    年    4     月    18    日
臺灣高等法院臺南分院96年度上訴字第1274號附表：
（檢察官原起訴附表）
 ┌────────────────────────────────────────────────────┐
 │                         戊○○、丁○○、丙○○、乙○○涉嫌毒品危害防制條例犯罪事實一覽表               │
 ├─┬────┬──────┬──────┬────┬────────┬────┬─────────┬──┤
 │編│被    告│  犯罪時間  │  犯罪地點  │證    人│   交易方式     │毒品種類│交易數額價錢次數  │備考│
 │號│        │            │            │        │                │        │                  │    │
 ├─┼────┼──────┼──────┼────┼────────┼────┼─────────┼──┤
 │  │戊○○  │95年11月間至│臺南市○○路│        │呂佳展以行動電話│        │每次以新台幣500元 │偵查│
 │1 │丁○○  │同年12月    │統一超商旁  │呂佳展  │0000000000 與二 │ 海洛因 │至1千元購買1包，購│及警│
 │  │        │            │            │        │人聯絡，相約交易│        │買次數約7至8次。  │詢中│
 │  │        │            │            │        │時間、地點      │        │                  │    │
 │  │        │            │            │        │                │        │                  │    │
 ├─┼────┼──────┼──────┼────┼────────┼────┼─────────┼──┤
 │  │戊○○  │95年12月間至│臺南縣永康市│        │施宜玟以行動電話│        │每次以新台幣1千元 │偵查│
 │2 │丁○○  │96年3月6日  │中華路「家樂│施宜玟  │0000000000與楊長│ 海洛因 │購買1包，購買次數 │及警│
 │  │乙○○  │            │福」附近    │        │溢0000000000聯絡│        │約20次。          │詢中│
 │  │        │            │            │        │相約地點        │        │                  │    │
 ├─┼────┼──────┼──────┼────┼────────┼────┼─────────┼──┤
 │  │戊○○  │95年11月間至│臺南市水萍塭│        │吳明川以行動電話│        │每次以新台幣500元 │偵查│
 │3 │丁○○  │同年12月    │公園        │吳明川  │0000000000與楊長│ 海洛因 │購買1包，購買次數 │及警│
 │  │        │            │            │        │溢0000000000聯絡│        │2次。             │詢中│
 │  │        │            │            │        │相約地點        │        │                  │    │
 ├─┼────┼──────┼──────┼────┼────────┼────┼─────────┼──┤
 │  │戊○○  │95年11月間至│臺南縣永康市│        │鄭金輝以行動電話│        │每次以新台幣500元 │偵查│
 │4 │丙○○  │96年2月     │中華路「家樂│鄭金輝  │0000000000、0987│ 海洛因 │至1千元購買1包，購│及警│
 │  │        │            │福」附近，及│        │444229與戊○○  │        │買次數約20次。    │詢中│
 │  │        │            │臺南市○○路│        │0000000000、0926│        │                  │    │
 │  │        │            │            │        │817484聯絡相約地│        │                  │    │
 │  │        │            │            │        │點              │        │                  │    │
 │  │        │            │            │        │                │        │                  │    │
 ├─┼────┼──────┼──────┼────┼────────┼────┼─────────┼──┤
 │  │丙○○  │95年12月間至│臺南縣永康市│        │潘芊妃以00000000│        │每次以新台幣500元 │偵查│
 │5 │        │96年3月     │中華路「家樂│潘芊妃  │71與「少年仔」郭│ 海洛因 │至1千元購買1包，購│及警│
 │  │        │            │福」附近    │        │禮盛0000000000聯│        │買次數約20次。    │詢中│
 │  │        │            │            │        │絡相約地點      │        │                  │    │
 │  │        │            │            │        │                │        │                  │    │
 ├─┼────┼──────┼──────┼────┼────────┼────┼─────────┼──┤
 │  │戊○○  │95年11月間至│臺南市○○路│        │蘇咸吉0000000000│        │每次以新台幣1千元 │偵查│
 │6 │丁○○  │96年3月     │            │蘇咸吉  │與戊○○00000000│ 海洛因 │購買1包，購買次數 │及警│
 │  │        │            │            │        │91、0000000000  │        │約10次。          │詢中│
 │  │        │            │            │        │聯絡相約地點    │        │                  │    │
 │  │        │            │            │        │                │        │                  │    │
 ├─┼────┼──────┼──────┼────┼────────┼────┼─────────┼──┤
 │  │戊○○  │96年1月間   │臺南市○○路│        │柯淑敏以行動電話│        │每次以新台幣1萬元 │偵查│
 │7 │丁○○  │            │200號租屋處 │柯淑敏  │0000000000撥打楊│ 海洛因 │購買數包，購買次數│及警│
 │  │        │            │樓下        │        │長溢0000000000聯│        │2次。             │詢中│
 │  │        │            │            │        │絡相約地點      │        │                  │    │
 │  │        │            │            │        │                │        │                  │    │
 └─┴────┴──────┴──────┴────┴────────┴────┴─────────┴──┘


司法院資訊處製作；財團法人民間司法改革基金會備份。
